臺灣高等法院臺中分院刑事判決　　　　　　　　　　九十三年度上訴字第五六八號
　　上　訴　人
　　即　被　告　乙○○
右上訴人因違反槍砲彈藥刀械管制條例案件，不服臺灣苗栗地方法院九十三年度訴字
第六二號中華民國九十三年三月十九日第一審判決（起訴案號：臺灣臺中地方法院檢
察署九十二年度偵字第四五二九號），提起上訴，本院判決如左：
    主      文
上訴駁回。
    事      實
一、乙○○有下列前科紀錄：(一)民國八十四年八月十八日，因違反麻醉藥品管理條例
    及竊盜案件，經臺灣新竹地方法院分別判處有期徒刑八月及五月，應執行有期徒
    刑十一月，於八十四年九月二十五日判決確定；復於八十五年一月三日，因違反
    麻醉藥品管理條例案件，經臺灣新竹地方法院判處有期徒刑六月，於八十五年二
    月十五日判決確定；嗣上開兩案件，經臺灣新竹地方法院定應執行刑為有期徒刑
    一年二月。(二)八十五年六月二十一日，因違反麻醉藥品管理條例案件，經臺灣新
    竹地方法院判處有期徒刑六年二月，於八十五年十二月五日，經臺灣高等法院駁
    回上訴，並於八十六年一月十日判決確定；又於八十五年五月三十一日，因違反
    麻醉藥品管理條例案件，經臺灣新竹地方法院判處有期徒刑七月，於八十五年八
    月二日判決確定；嗣上開兩案件，經臺灣新竹地方法院定應執行刑為有期徒刑六
    年六月。至(1)、(2)案件，乙○○入監服刑後，於八十八年十二月二十一日因縮短
    刑期假釋出監，並於九十二年七月二十六日假釋期滿執行完畢。
二、乙○○因其胞弟於九十二年七月三日，在屏東南二高某工地發生意外過世，而於
    同年八月初某日，南下屏東其胞弟之租屋處整理遺物時，發現屋內藏放具有殺傷
    力之下列槍枝：(一)仿ＢＥＲＥＴＴＡ廠Ｍ九型半自動手槍製造之改造手槍一支（
    含彈匣一個，槍枝管制編號0000000000號），(二)仿ＧＬＯＣＫ廠二七
    型半自動手槍製造之改造手槍一支（含彈匣一個，槍枝管制編號0000000
    000號），(三)仿ＦＮ廠半自動手槍製造之改造手槍一支（含彈匣一個，槍枝管
    制編號0000000000號），(四)玩具空氣長槍一支（槍枝管制編號000
    0000000號）；及具有殺傷力之口徑九ＭＭ之制式子彈十一顆後，即未經
許可而非法持有上開具有殺傷力之槍、彈（另併持有不具有殺傷力之九˙七ＭＭ
    土造子彈三顆、九ＭＭ土造子彈二顆），並將該批槍、彈載回其苗栗縣苗栗市○
    ○里○鄰○○路七十之十號住處藏放，迄至九十二年十一月七日晚上八時許，復
    將該批槍彈攜至苗栗縣苗栗市新川里十鄰天祥三○九號租屋處，繼續非法持有之
    。嗣苗栗縣警察局苗栗分局員警持臺灣苗栗地方法院核發之搜索票，於九十二年
    十一月十三日下午六時三十分許，在乙○○上開租屋處一樓客廳電視櫃左下方之
    抽屜內，查獲上開改造手槍及子彈。
三、案經苗栗縣警察局苗栗分局報請臺灣苗栗地方法院檢察署檢察官偵查起訴。
    理      由
一、右揭事實，業據上訴人即被告乙○○於本院坦承不諱，核與其於警詢時及偵查、
    原審中供認相符，並有被告乙○○非法持有具有殺傷力之改造手槍三枝（含彈匣
    三個）、玩具空氣長槍一枝及具有殺傷力之口徑九ＭＭ之制式子彈十一顆扣案足
    資佐證，是被告乙○○上開自白，應堪信為真實。又被告乙○○非法持有之槍枝
    及子彈，經送內政部警政署刑事警察局鑑定結果：「一、送鑑制式手槍二枝，鑑
    驗情形如下：
  (一)
  壹枝（槍枝管制編號0000000000），認係由仿ＢＥＲＥＴＴＡ廠Ｍ九
    型半自動手槍製造之玩具手槍換裝土造金屬槍管及土造金屬滑套而成之改造手槍
    ，機械性能良好，可擊發適用子彈，認具殺傷力。
  壹枝（槍枝管制編號0000000000），認係由仿ＧＬＯＣＫ廠二七型半
    自動手槍製造之玩具手槍車通槍管內阻鐵改造而成之改造手槍，機械性能良好，
    可擊發子彈，認具殺傷力。
  (二)送鑑制式子彈壹拾壹顆，認係口徑九ＭＭ之制式子彈，認具殺傷力。
  (三)送鑑改造手槍壹枝（槍枝管制編號0000000000），認係由仿ＦＮ廠半
    自動手槍製造之金屬玩具手槍，換裝土造金屬槍管改造而成之改造手槍，機械性
    能良好，可擊發適用之子彈，認具殺傷力。
  (四)送鑑空氣長槍壹枝（槍枝管制編號0000000000），認係玩具空氣長槍
    ，以小型ＣＯ２鋼瓶內氣體為發射動力，經實際試射，其發射物（彈丸）之單位
    面積動能分為三八˙三七、三六˙四三、三五˙四七焦耳／平方公分。
  (五)送鑑改造子彈伍顆，鑑驗情形如下：
  顆，認均係由玩具金屬彈殼加裝七˙九ＭＭ土造金屬彈頭而成之改造子彈，經
    採樣壹顆試射，無法擊發（惟彈頭彈殼分離），認不具殺傷力。
  貳顆，認均係土造子彈，具直徑九ＭＭ之土造金屬彈頭，經採樣壹顆試射，無法
    擊發，認不具殺傷力。˙˙˙」有該局九十三年一月十三日刑鑑字第○九二○二
    一八二九五號槍彈鑑定書一份在卷足稽。至該份鑑定書對玩具空氣長槍雖未明示
    是否具有殺傷力，惟因送鑑單位曾對活豬作射擊測試結果，彈丸單位面積動能達
    二四焦耳／平方公分，足以穿入豬隻皮肉層；另依日本科學警察研究所之研究結
    果，彈丸面積動能達二十焦耳／平方公分，則足以穿入人體皮肉層，送鑑玩具空
    氣長槍經實際測試，其發射物（彈丸）之單位面積動能，既超過二四焦耳／平方
    公分，當然具有殺傷力。
    綜上，本案事證明確，被告犯行至可認定。
二、被告於本院固辯稱其曾向警員甲○○表示要報繳槍枝云云，然查證人即苗栗縣警
    察局刑警隊警員甲○○於本院結證「在九十二年四、五月間在苗栗中華路一洗車
    廠碰到被告乙○○，因我之前不認識他，是洗車等待時閒聊，老板介紹我是刑警
    ，後來一聊，他提到他有槍枝之線索。」、「（他有說槍枝是他的？他有說這槍
    枝保管在他手上？）沒有」、「（有無詳細說明細節？）他只說有槍枝之線索，
    沒有說槍枝是他的。」、「（那次之後有無再和你聯絡或再提到槍枝之事？）沒
    有。」，是被告僅向證人甲○○表示有槍枝線索，且時間亦係九十二年四、五月
    間，與本案時間有相當間隔，且被告亦非表示其持有本案槍枝或表示欲報繳槍枝
    ，自難認其確有報繳本案槍枝之意，尚難據以減免其刑。
三、被告乙○○非法持有改造手槍三枝，係犯槍砲彈藥刀械管制條例第十一條第四項
    之未經許可持有其他可發射子彈具有殺傷力之槍枝罪，被告乙○○非法持有空氣
    長槍一枝，亦係犯同條例第十一條第四項未經許可持有其他可發射金屬具有殺傷
    力之槍枝罪；被告乙○○非法持有制式子彈十一顆，則係犯同條例第十二條第四
    項未經許可持有子彈罪。按被告乙○○非法持有之空氣長槍一枝，內政部警政署
    刑事警察局槍彈鑑定書記載係「玩具空氣長槍」，而槍上亦無文字或記號（詳偵
    查卷第七十六及八十一頁），自非屬制式空氣槍，雖經鑑定機關實際試射，其發
    射物（彈丸）之單位面積動能分別為三八˙三七、三六˙四三、三五˙四七焦耳
    ／平方公分，是該枝空氣槍具有殺傷力固如前述，惟同鑑定書記載美國軍醫總署
    定義：「彈丸撞擊動能達五十八呎磅（約為七十八˙六焦耳），足以使人喪失戰
    鬥能力」之程度，則本案空氣槍殺傷力尚距此甚遠，是本院認該空氣槍應僅屬其
    他可發射金屬具有殺傷力之槍枝，起訴書就此部分，原以槍砲彈藥刀械管制條例
    第十一條第四項之未經許可持有其他可發射金屬具有殺傷力之槍枝罪起訴，嗣經
    原審蒞庭檢察官當庭變更起訴法條，改論以同條例第八條未經許可持有空氣槍罪
    ，本院認為起訴法條應再變更回復為同條例第十一條第四項之未經許可持有其他
    可發射金屬具有殺傷力之槍枝罪，併予敘明。被告黃瑞璇以一行為同時持有上開
    槍枝子彈，乃一行為同時觸犯數罪名，應依刑法第五十五條前段想像競合犯之規
    定，從一重以未經許可持有其他可發射子彈具有殺傷力之槍枝罪處斷；查被告乙
    ○○有下列前科紀錄：(1)曾於八十四年八月十八日，因違反麻醉藥品管理條例及
    竊盜案件，經臺灣新竹地方法院分別判處有期徒刑八月及五月，應執行有期徒刑
    十一月，於八十四年九月二十五日判決確定；復於八十五年一月三日，因違反麻
    醉藥品管理條例案件，經臺灣新竹地方法院判處有期徒刑六月，於八十五年二月
    十五日判決確定；嗣上開兩案件，經臺灣新竹地方法院定應執行刑為有期徒刑一
    年二月。(2)曾於八十五年六月二十一日，因違反麻醉藥品管理條例案件，經臺灣
新竹地方法院判處有期徒刑六年二月，於八十五年十二月五日，經台灣高等法院
    駁回上訴，並於八十六年一月十日判決確定；又於八十五年五月三十一日，因違
    反麻醉藥品管理條例案件，經臺灣新竹地方法院判處有期徒刑七月，於八十五年
    八月二日判決確定；嗣上開兩案件，經臺灣新竹地方法院定應執行刑為有期徒刑
    六年六月。至(1)、(2)案件，乙○○入監服刑後，於八十八年十二月二十一日因縮
    短刑期假釋出監，並於九十二年七月二十六日假釋期滿執行完畢。以上前科有刑
    案資料查註紀錄表、臺灣高等法院被告全國前案紀錄表等在卷可稽，被告乙○○
    五年內再犯本件有期徒刑以上刑之罪，為累犯，應依刑法第四十七條之規定，加
    重其刑。原審以被告犯罪事證明確，依據前揭規定予以論罪，並審酌被告非法持
    有之槍、彈數量，惟未持槍、彈供犯他罪，及犯後能坦白承認，深表悔意等一切
    情狀，判處被告有期徒刑貳年貳月併科罰金新臺幣拾萬元，並就扣案具殺傷力槍
    、彈依法宣告沒收，暨說明另扣案不具殺傷力之子彈不予宣告沒收之理由，認事
    用法核無違誤，量刑亦稱妥適，被告上訴意旨請求從輕尚無理由，應予駁回。
據上論結，應依刑事訴訟法第三百六十八條，判決如主文。
本案經檢察官丙○○到庭執行職務。
中      華      民      國      九十三     年     八      月    十一    日
                                臺灣高等法院臺中分院刑事第五庭
                                      審判長法  官  袁  從  楨
                                            法  官  郭  同  奇
                                            法  官  姚  勳  昌
右正本證明與原本無異。
如不服本判決應於收受送達後十日內向本院提出上訴書狀，其未敘述上訴之理由者並
得於提起上訴後十日內向本院補提理由書（均須按他造當事人之人數附繕本）。
                                            書記官  洪  麗  華
中      華      民      國      九十三     年     八      月    十二    日
槍砲彈藥刀械管制條例第十一條：
未經許可，製造、販賣或運輸第四條第一項第一款所稱其他可發射金屬或子彈具有殺
傷力之各式槍砲者，處五年以上有期徒刑，併科新臺幣一千萬元以下罰金。
未經許可，轉讓、出租或出借前項所列槍砲者，處三年以上十年以下有期徒刑，併科
新臺幣七百萬元以下罰金。
意圖供自己或他人犯罪之用，而犯前二項之罪者，處無期徒刑或七年以上有期徒刑，
併科新臺幣一千萬元以下罰金。
未經許可，持有、寄藏或意圖販賣而陳列第一項所列槍砲者，處一年以上七年以下有
期徒刑，併科新臺幣七百萬元以下罰金。
第一項至第三項之未遂犯罰之。
槍砲彈藥刀械管制條例第十二條：
未經許可，製造、販賣或運輸子彈者，處一年以上七年以下有期徒刑，併科新台幣五
百萬元以下罰金。
未經許可，轉讓、出租或出借子彈者，處六月以上五年以下有期徒刑，併科新台幣三
百萬元以下罰金。
意圖供自己或他人犯罪之用，而犯前二項之罪者，處三年以上十年以下有期徒刑，併
科新台幣七百萬元以下罰金。
未經許可，持有、寄藏或意圖販賣而陳列子彈者，處五年以下有期徒刑，併科新台幣
三百萬元以下罰金。
第一項至第三項之未遂犯罰之。
                                                                        Ｒ
